foma/csold.lexc
LEXICON NMy

! Mužské tvrdé skloňování.

NM; ! Kromě níže uvedených lze použít i všechny koncovky ze základního slovníku NM.
+NM+Du+Nom:^y    #;
+NM+Du+Acc:^y    #;
+NM+Du+Voc:^y    #;
+NM+Pl+Acc:^y    #; ! anděly běsy bohy dělníky duchy hady hospodiny kokoty pány popy
+NM+Pl+Ins:^y    #;

LEXICON NMk

! Mužské tvrdé skloňování jmen končících na -h, -ch, -k.

NMy; ! Kromě níže uvedených lze použít i všechny koncovky ostatních tvrdých jmen.
+NM+Sg+Voc:^u    #; ! bohu dělníku duchu
+NM+Pl+Nom:^í    #; ! dlužnící
+NM+Pl+Voc:^í    #;
+NM+Pl+Loc:^ách  #; ! fíkách

LEXICON NMl

! Mužské obojetné skloňování některých jmen končících na -l.

NMy; ! Kromě níže uvedených lze použít i všechny koncovky ze základního slovníku NM a z tvrdého NMy.
+NM+Sg+Voc:^i    #; ! anděli přieteli běs? boh? dělník? duch? had? hospodin? kacieři kopáči kokot? muži otc? pán? pop? tovařiši

LEXICON NMi

! Mužské měkké skloňování.

NM; ! Kromě níže uvedených lze použít i všechny koncovky ze základního slovníku NM.
! Gen a Acc Sg jsou vždy stejné.
+NM+Sg+Gen:^e    #; ! anděle přietele běse bož? dělní?? du??? hadě hospodině kacieře kopáče kokot? muže otce páně pop? tovařiše
+NM+Sg+Acc:^e    #;
! Dat a Loc Sg jsou vždy stejné.
+NM+Sg+Dat:^i    #; ! anděli   přieteli   běs?   boh?   dělník?   duch?   had?   hospodin?   kacieři   kopáči   kokot?   muži   otci   pán?   pop?   tovařiši
+NM+Sg+Loc:^i    #;
+NM+Sg+Ins:^iem  #; ! Není mi jasné, která jména umožňují koncovku -iem. Doloženo je kopáčiem, rytieřiem.
+NM+Du+Nom:^ě    #; ! rybářě
+NM+Du+Gen:^í    #; ! pod stráži dvú rytieří
+NM+Du+Acc:^ě    #;
+NM+Du+Voc:^ě    #;
+NM+Pl+Nom:^ěvé  #; ! mužěvé
+NM+Pl+Voc:^ěvé  #;
+NM+Pl+Gen:^iev  #; ! kacieřiev kopáčiev tovařišiev ; košiev kuošiev (doloženo)
+NM+Pl+Acc:^e    #; ! kacieře kopáče muže otce tovařiše
+NM+Pl+Ins:^i    #; ! kacieři kopáči muži otci tovařiši

LEXICON NIy

! Neživotná tvrdá maskulina mají pár možností navíc, ale asi můžou využít i všechny životné tvary.

NMy;
+NM+Sg+Acc:^λ   #; ! Acc Sg bez koncovky jako Nom
+NM+Pl+Nom:^y   #; ! Nom Pl jako Acc
+NM+Pl+Voc:^y   #; ! Voc Pl jako Acc
+NM+Pl+Loc:^ách #; ! súdách

LEXICON NIk

! Neživotná tvrdá maskulina mají pár možností navíc, ale asi můžou využít i všechny životné tvary.

NMk;
+NM+Sg+Acc:^λ #; ! Acc Sg bez koncovky jako Nom
+NM+Pl+Nom:^y #; ! Nom Pl jako Acc
+NM+Pl+Voc:^y #; ! Voc Pl jako Acc

LEXICON NIi

! Neživotná měkká maskulina mají pár možností navíc, ale asi můžou využít i všechny životné tvary.

NMi;
+NM+Sg+Acc:^λ #; ! Acc Sg bez koncovky jako Nom
+NM+Pl+Nom:^e #; ! Nom Pl jako Acc
+NM+Pl+Voc:^e #; ! Voc Pl jako Acc

LEXICON NFa

+NF+Sg+Nom:^a   #;
+NF+Sg+Gen:^y   #;
+NF+Sg+Dat:^e   #;
+NF+Sg+Dat:^ě   #; ! Ve staré češtině se vyskytuje i po měkkých souhláskách, takže nestačí měnit -e na -ě pomocí fonologických pravidel.
+NF+Sg+Acc:^u   #;
+NF+Sg+Voc:^o   #;
+NF+Sg+Loc:^e   #;
+NF+Sg+Loc:^ě   #; ! Ve staré češtině se vyskytuje i po měkkých souhláskách, takže nestačí měnit -e na -ě pomocí fonologických pravidel.
+NF+Sg+Ins:^ú   #;
+NF+Sg+Ins:^ou  #;
+NF+Du+Nom:^ě   #;
+NF+Du+Gen:^í   #; ! rucí
+NF+Du+Acc:^ě   #;
+NF+Du+Voc:^ě   #;
+NF+Du+Loc:^í   #; ! rucí
+NF+Pl+Nom:^y   #;
+NF+Pl+Gen:^λ   #;
+NF+Pl+Dat:^ám  #;
+NF+Pl+Acc:^y   #;
+NF+Pl+Voc:^y   #;
+NF+Pl+Loc:^ách #;
+NF+Pl+Ins:^ami #;

LEXICON NFe

+NF+Sg+Nom:^ě    #;
+NF+Sg+Nom:^e    #;
+NF+Sg+Gen:^ě    #;
+NF+Sg+Gen:^e    #;
+NF+Sg+Dat:^i    #;
+NF+Sg+Acc:^i    #;
+NF+Sg+Acc:^u    #; ! Doložen tvar "dušu".
+NF+Sg+Voc:^ě    #;
+NF+Sg+Voc:^e    #;
+NF+Sg+Loc:^i    #;
+NF+Sg+Ins:^í    #;
+NF+Sg+Ins:^ú    #; ! Doložen tvar "dušú".
+NF+Du+Dat:^oma  #; ! Doložen tvar "súdcoma".
+NF+Du+Ins:^oma  #;
+NF+Pl+Nom:^ě    #;
+NF+Pl+Nom:^e    #;
+NF+Pl+Gen:^í    #;
+NF+Pl+Gen:^λ    #; ! Je to doloženo?
+NF+Pl+Dat:^iem  #;
+NF+Pl+Dat:^ím   #;
+NF+Pl+Dat:^em   #; ! Doloženo "súdcem" (ve významu Pl Dat).
+NF+Pl+Dat:^uom  #; ! Doloženo "súdcuom" (ve významu Pl Dat).
+NF+Pl+Acc:^ě    #;
+NF+Pl+Acc:^e    #;
+NF+Pl+Voc:^ě    #;
+NF+Pl+Voc:^e    #;
+NF+Pl+Voc:^ie   #; ! Doložen vokativ "súdcie".
+NF+Pl+Loc:^iech #;
+NF+Pl+Loc:^ích  #;
+NF+Pl+Ins:^ěmi  #;
+NF+Pl+Ins:^emi  #;

LEXICON NFt

+NF+Sg+Nom:^λ    #; ! púšč púšť
+NF+Sg+Nom:^ě    #; ! púščě
+NF+Sg+Gen:^ě    #; ! púščě
+NF+Sg+Gen:^e    #; ! púšče
+NF+Sg+Dat:^i    #;
+NF+Sg+Acc:^λ    #; ! púšč púšť
+NF+Sg+Acc:^i    #; ! púšči
+NF+Sg+Acc:^u    #; ! púšťu
+NF+Sg+Voc:^ě    #;
+NF+Sg+Loc:^i    #; ! púšči púšti
+NF+Sg+Ins:^í    #;
+NF+Du+Gen:^ú    #; ! mateřú
+NF+Du+Loc:^ú    #;
+NF+Pl+Nom:^ě    #;
+NF+Pl+Gen:^í    #;
+NF+Pl+Dat:^iem  #;
+NF+Pl+Acc:^ě    #;
+NF+Pl+Voc:^ě    #;
+NF+Pl+Loc:^iech #;
+NF+Pl+Ins:^ěmi  #;

LEXICON NNo

+NN+Sg+Nom:^o    #;
+NN+Sg+Gen:^a    #;
+NN+Sg+Dat:^u    #;
+NN+Sg+Acc:^o    #;
+NN+Sg+Voc:^o    #;
+NN+Sg+Loc:^u    #;
+NN+Sg+Loc:^e    #;
+NN+Sg+Loc:^ě    #;
+NN+Sg+Ins:^em   #;
+NN+Du+Nom:^ě    #;
+NN+Du+Nom:^e    #;
+NN+Du+Gen:^ú    #;
+NN+Du+Dat:^oma  #;
+NN+Du+Acc:^ě    #;
+NN+Du+Acc:^e    #;
+NN+Du+Acc:^é    #; ! Doloženo "za dvě leté"
+NN+Du+Voc:^ě    #;
+NN+Du+Voc:^e    #;
+NN+Du+Loc:^ú    #;
+NN+Du+Ins:^oma  #;
+NN+Pl+Nom:^a    #;
+NN+Pl+Gen:^λ    #;
+NN+Pl+Dat:^óm   #;
+NN+Pl+Dat:^uom  #;
+NN+Pl+Dat:^ům   #;
+NN+Pl+Acc:^a    #;
+NN+Pl+Voc:^a    #;
+NN+Pl+Loc:^ách  #;
+NN+Pl+Loc:^iech #;
+NN+Pl+Loc:^ích  #; ! břiších
+NN+Pl+Loc:^ech  #;
+NN+Pl+Ins:^y    #;
+NN+Pl+Ins:^ami  #;

LEXICON NNe

+NN+Sg+Nom:^e    #;
+NN+Sg+Nom:^ě    #;
+NN+Sg+Gen:^e    #;
+NN+Sg+Gen:^ě    #;
+NN+Sg+Dat:^i    #;
+NN+Sg+Dat:^u    #; ! Doloženo srdcu
+NN+Sg+Acc:^e    #;
+NN+Sg+Acc:^ě    #;
+NN+Sg+Voc:^e    #;
+NN+Sg+Voc:^ě    #;
+NN+Sg+Loc:^i    #;
+NN+Sg+Loc:^u    #; ! Doloženo srdcu
+NN+Sg+Ins:^em   #;
+NN+Du+Nom:^ě    #;
+NN+Du+Nom:^e    #;
+NN+Du+Gen:^ú    #;
+NN+Du+Dat:^oma  #;
+NN+Du+Acc:^ě    #;
+NN+Du+Acc:^e    #;
+NN+Du+Voc:^ě    #;
+NN+Du+Voc:^e    #;
+NN+Du+Loc:^ú    #;
+NN+Du+Ins:^oma  #;
+NN+Pl+Nom:^e    #;
+NN+Pl+Nom:^ě    #;
+NN+Pl+Gen:^í    #;
+NN+Pl+Gen:^λ    #; ! Doloženo srdec
+NN+Pl+Dat:^ím   #;
+NN+Pl+Dat:^iem  #; ! Zatím jsem neviděl, ale je to stejná úprava jako "-ích" vs. "-iech" dole.
+NN+Pl+Acc:^e    #;
+NN+Pl+Acc:^ě    #;
+NN+Pl+Voc:^e    #;
+NN+Pl+Voc:^ě    #;
+NN+Pl+Loc:^ích  #;
+NN+Pl+Loc:^iech #; ! Doloženo srdciech
+NN+Pl+Loc:^ech  #; ! Doloženo srdcech
+NN+Pl+Ins:^i    #;

LEXICON NNte

+NN+Sg+Nom:^e     #;
+NN+Sg+Nom:^ě     #;
+NN+Sg+Gen:^ete   #;
+NN+Sg+Gen:^ěte   #;
+NN+Sg+Dat:^eti   #;
+NN+Sg+Dat:^ěti   #;
+NN+Sg+Acc:^e     #;
+NN+Sg+Acc:^ě     #;
+NN+Sg+Voc:^e     #;
+NN+Sg+Voc:^ě     #;
+NN+Sg+Loc:^eti   #;
+NN+Sg+Loc:^ěti   #;
+NN+Sg+Ins:^etem  #;
+NN+Sg+Ins:^ětem  #;
+NN+Pl+Nom:^ata   #;
+NN+Pl+Gen:^at    #;
+NN+Pl+Dat:^atům  #;
+NN+Pl+Dat:^atóm  #;
+NN+Pl+Dat:^atuom #;
+NN+Pl+Acc:^ata   #;
+NN+Pl+Voc:^ata   #;
+NN+Pl+Loc:^atech #;
+NN+Pl+Ins:^aty   #;

LEXICON NNí

+NN+Sg+Nom:^í   #;
+NN+Sg+Nom:^ie  #;
+NN+Sg+Gen:^í   #;
+NN+Sg+Dat:^í   #;
+NN+Sg+Acc:^í   #;
+NN+Sg+Acc:^ie  #;
+NN+Sg+Voc:^í   #;
+NN+Sg+Voc:^ie  #;
+NN+Sg+Loc:^í   #;
+NN+Sg+Ins:^ím  #;
+NN+Du+Nom:^í   #;
+NN+Du+Gen:^ú   #; ! znameňú
+NN+Du+Dat:^íma #; ! znameníma
+NN+Du+Acc:^í   #;
+NN+Du+Voc:^í   #;
+NN+Du+Loc:^ú   #; ! znameňú
+NN+Du+Ins:^íma #; ! znameníma
+NN+Pl+Nom:^í   #;
+NN+Pl+Nom:^é   #; ! násilé
+NN+Pl+Gen:^í   #;
+NN+Pl+Dat:^ím  #;
+NN+Pl+Acc:^í   #;
+NN+Pl+Acc:^é   #; ! násilé
+NN+Pl+Voc:^í   #;
+NN+Pl+Loc:^ích #;
+NN+Pl+Ins:^ími #;

LEXICON NMyStem
běs              NMy;
bratr            NMy;
červ             NMy;
červ:črv         NMy;
ďábel:ďábEl      NMy;
ďábel:diábEl     NMy;
had              NMy;
hospodin         NMy;
kokot            NMy; ! kohout
kozel:kozEl      NMy;
krajan+NM+Sg+Nom:krajěnín NMy;
krajan:krajěn    NMy; ! ne Nom
mistr            NMy;
pán              NMy;
pes:pEs          NMy;
pohan            NMy;
pop              NMy;
satan            NMy;
satan:sathan     NMy;
syn              NMy;
velbloud         NMy;
velbloud:velblúd NMy;
žid              NMy;
abraham          NMy;
alfeus:alfe      NMy;
alfeus:alphe     NMy;
augustin         NMy;
belzebub         NMy;
david            NMy;
herodes:herodes  NMy; ! Neděláme výjimku jen pro Nom Sg, protože je doloženo i "Herodesovi".
herodes:herod    NMy;
herodes:erodes   NMy;
herodes:erod     NMy;
jakub            NMy;
jan              NMy;
jezukristus:jezukrist NMy;
josef            NMy;
josef:jozef      NMy;
josef:ozěp       NMy;
kristus:krist    NMy;
nazareus:nazare  NMy;
nazareus:nazaren NMy;
petr             NMy;
pilát            NMy;
šalamoun         NMy;
šalamoun:šalomún NMy;
štěpán           NMy;
štěpán:ščepán    NMy;
zebedeus:zebede  NMy;
